臺灣花蓮地方法院民事裁定
110年度家暫字第17號
聲  請  人  林玉汝  


監  護  人  田郁    




相  對  人  田素真  

相  對  人  田依卉  



上列當事人間因給付扶養費事件，聲請暫時處分，本院裁定如下
：
    主      文
聲請駁回。
聲請程序費用由聲請人負擔。
    理    由
一、本件聲請理由略以：聲請人與相對人為直系血親關係，相對
    人多年未盡扶養義務，現因聲請人年事已高，無謀生能力、
    生活經濟發生困難，為此依法提起訴訟向相對人請求每月各
    應支付新臺幣（下同）8,000元之生活費予聲請人，本案（
    即110年度家非調字第203號）尚在均院調解中。但因恐相對
    人致受理中之案件請求無法實現，為此爰依家事事件法第85
    條及家事非訟事件暫時處分類型及方法辦法之規定，請求裁
    定核發相對人各應按月於每月20日前給付聲請人8,000元之
    扶養費內容之暫時處分等語。
二、按聲請暫時處分時，應表明本案請求、應受暫時處分之事項
    及其事由，並就得處分之事項釋明暫時處分之事由；又暫時
    處分，非有立即核發，不足以確保本案聲請之急迫情形者，
    不得核發。家事事件法第85條第2項、家事非訟事件暫時處
    分類型及方法辦法第3條亦分別定有明文。衡諸暫時處分之
    立法本旨，係為因應本案裁定確定前之緊急狀況，避免本案
    請求不能或延滯實現所生之危害，是確保本案聲請之急迫性
    及必要性即為暫時處分之事由，應由聲請暫時處分之人，提
    出相當證據以釋明之。
三、經查，聲請人已對相對人提起給付扶養費之請求，由本院以
    110 年度家非調字第203 號受理，業經本院調閱上開案卷核
    閱無誤。而聲請人提出本件暫時處分之聲請，固據其提出戶
    口名簿、每月經常性支出明細、臨時性醫療支出單據影本等
    件為證（見本院卷第19至23頁、第47至60頁）。且依聲請人
    之監護人陳稱，聲請人之子女於民國106年間約定聲請人之
    扶養費用由其子女5人為單位計算並分攤，然相對人田素貞
    未依約定履行、相對人田依卉僅約定後剛開始有短暫支付外
    ，嗣後亦無依約定履行。聲請人自109年看護費用大幅增加
    ，使聲請人之子女無法負荷分攤之費用等語（見本院卷第41
    至42頁）。惟查，聲請人前開請求給付扶養費主張，除聲請
    人之監護人外，尚有聲請人之孫子女即訴外人田孝婷、田政
    弘等人支付（見本院卷第42頁）可見聲請人受安穩妥適扶養
    之權利尚可得到滿足，本院實難認有暫命相對人給付聲請人
    扶養費之急迫性與必要性，此外聲請人並未釋明非有立即核
    發，不足以確保本案聲請之急迫情形，是聲請人此部分聲請
    ，自無理由，應予駁回。
四、爰裁定如主文。　　
中　　華　　民　　國　　111 　年　　4 　　月　　13　　日
                   家事法庭     法  官　陳雅敏
以上正本係照原本作成。
如不服本裁定，應於裁定送達後10日內向本院提出抗告狀，並繳
納抗告費新臺幣1,000元。　　　　　　　　　 
中　　華　　民　　國　　111 　年　　4 　　月　　15　　日
                                書記官　郭雪節